臺灣臺南地方法院刑事判決　　　　　　　　　　　　　九十一年度交訴字第六一號
　　公　訴　人　臺灣台南地方法院檢察署檢察官
　　被　　　告　丙○○
右列被告因公共危險案件，經檢察官提起公訴（九十一年度偵字第一四０四號），本
院判決如左：
    主  文
丙○○服用酒類，不能安全駕駛動力交通工具而駕駛，處有期徒刑肆月；又駕駛動力
交通工具肇事，致人傷而逃逸，處有期徒刑壹年。應執行有期徒刑壹年貳月，緩刑伍
年，緩刑期內付保護管束。
    事  實
一、丙○○於民國九十一年一月二十八日二十時許起，在台南縣七股鄉某海產店內飲
    用高梁酒半瓶後，本應注意飲酒後吐氣所含酒精濃度超過每公升０‧二五毫克以
    上者，不得駕駛車輛，按其情節又非不能注意，其能注意竟疏未注意，於上處飲
    酒後吐氣所含酒精濃度已遠逾每公升０‧七一毫克，已酒醉不能安全駕駛動力交
    通工具，詎丙○○仍不顧大眾行車之公共安全，於翌日（二十九日）凌晨三時五
    分許，酒後無照駕駛車號Ｃ８—６１８２號自小客車，沿台南市○○路○段由西
    往東方向行駛，途經台南市○○路○段與文平路口之設有閃光號誌交岔路口時，
    本應注意其汽車駕駛執照業經吊銷，不得行駛汽車上路，且汽車行駛時，駕駛人
    應注意車前狀況，並隨時採取必要之安全措施及汽車行駛至交岔路口，其行進、
    轉彎，應遵守燈光號誌之指示，而閃光黃燈表示警告，車輛應減速接近，注意安
    全，小心通過，而依當時情形，又無不能注意之情事，其能注意竟因不勝酒力致
    疏於注意其行向號誌為閃光黃燈及車前狀況，未減速慢行仍持速急馳，適於同一
    時、地，甲○○駕駛車號Ｄ５─２１３５號自小客車搭載乙○○，沿文平路由北
    向南駛來，甲○○本應注意汽車行駛至交岔路口，其行進、轉彎，應遵守燈光號
    誌之指示及閃光紅燈表示停車再開，車輛應減速接近，先停止於交岔路口前，讓
    幹道車優先通行後認為安全時，方得續行，而其行向號誌為閃光紅燈，為支線道
    ，應暫停讓幹道車先行，而依當時情形，又無不能注意之情事，其能注意竟疏於
    注意，未暫停讓永華路二段之丙○○幹線道車先行仍逕自行駛，致與丙○○所駕
    駛之上開自小客車於上開交岔路口發生碰撞，造成甲○○車內之乙○○受有牙齒
    斷裂等傷害（過失傷害部分未據告訴）。詎丙○○肇事後，因畏懼己係酒後駕車
    恐遭索賠，竟未停車察看逕自駕車逃離現場，嗣丙○○發現所駕之自小客車號牌
    遺落在現場而欲返回拾取時，始為已在現場處理之警方當場查獲，丙○○經警測
    試其吐氣所含酒精濃度仍高達前開數值。
二、案經台南市警察局第四分局報請臺灣台南地方法院檢察署檢察官偵查起訴。
    理  由
一、訊據被告丙○○對於右開時、地酒後駕車因不勝酒力而發生碰撞車禍，致被害人
    乙○○受傷後復駕車逃逸之事實均坦承不諱，核與證人甲○○、被害人乙○○於
    警訊之指訴及證人甲○○於本院審訊時到庭陳證之情節相符，又被害人乙○○遭
    被告駕車撞及後，受有如事實欄所載之傷害，被告並因此已與證人甲○○、被害
    人乙○○達成民事和解乙節，亦有和解書影本二紙在卷可憑，此外復有台南市警
    察局處理交通事故紀錄表、交通事故現場勘驗圖、吐氣所含酒精濃度測試結果單
    、刑法第一百八十五條之三案件觀察紀錄表、台南市警察局舉發違反道路交通管
    理事件通知單影本各一紙在卷可資佐證。又被告不僅自承駕駛前已喝了高梁酒半
    瓶，且其車禍逾半小時後經警測試其吐氣所含酒精濃度結果仍高達每公升０．七
    一毫克，有前開吐氣所含酒精濃度測試結果單一紙可稽，足認其於車禍當時吐氣
    所含酒精濃度應更高於此。按汽車駕駛人飲酒後其吐氣所含酒精濃度超過每公升
    ０‧二五毫克以上者，不得駕車；汽車行駛時，駕駛人應注意車前狀況，並隨時
    採取必要之安全措施；汽車行駛至交岔路口，其行進、轉彎，應遵守燈光號誌之
    指示，道路交通安全規則第一百十四條第二款、第九十四條第三項、第一百零二
    條第一項第一款分別定有明文。次按交岔路口未達設置行車管制號誌之標準，得
    於幹道設置閃光黃燈，於支道設置閃光紅燈；閃光黃燈表示警告，車輛應減速接
    近，注意安全，小心通過；閃光紅燈表示停車再開，車輛應減速接近，先停止於
    交岔路口前，讓幹道車優先通行後認為安全時，方得續行，道路交通標誌標線號
    誌設置規則第二百二十九條第四項第二款、第二百十一條第一項第一款、第二款
    亦分別規定甚明。查被告曾經正常考領汽車駕照，為有駕駛經驗之人，對於上開
    交通安全規則自知之甚稔，為其應注意之事項，且本件肇事地點係位於台南市○○路○段與文平路口之設有閃光號誌交岔路口，其中永華路二段之行向號誌為閃
    光黃燈，為幹線道；文平路之行向號誌為閃光紅燈，為支線道，亦有前開交通事
    故現場勘驗圖在卷可憑，而被告丙○○明知其汽車駕駛執照業經吊銷，本即不得
    行駛汽車上路，且其於肇事後經測試吐氣所含酒精濃度仍高達每公升０‧七一毫
    克，是其飲酒後應注意且能注意不得駕車而仍駕車，且駕駛上開車輛行經上開肇
    事地點，應注意能注意竟因不勝酒力致疏於注意其行向號誌為閃光黃燈及車前狀
    況，未減速慢行仍持速急馳，而甲○○亦應注意能注意竟疏未注意其行向為支線
    道，未暫停讓永華路二段之被告幹線道車先行仍逕自行駛，致與被告丙○○所駕
    駛之上開自小客車發生碰撞，造成甲○○車內之乙○○因而受傷肇事，被告及甲○○自有違前開規定之注意義務，其二人均顯有過失，又被告不僅自承酒後對其
    行車有影響等語，且由被告當日係因酒後駕車未能注意車前狀況及其行向閃光號
    誌之警示始有本件肇事車禍發生等情以觀，顯見其當時係因不勝酒力已不能安全
    駕駛動力交通工具，亦無疑義。又被告之過失行為與被害人乙○○所受上開傷害
    之間，顯有相當因果關係。故被告有酒後不能安全駕駛車輛而駕車及肇事後逃逸
    之犯行，均事證明確，洵堪認定。
二、核被告丙○○所為，係犯刑法第一百八十五條之三之酒後不能安全駕駛動力交通
    工具而駕駛罪及同法第一百八十五條之四之駕車肇事逃逸罪。其所犯上開二罪間
    ，犯意各別，行為互殊，應予分論併罰。爰審酌被告犯罪之動機、目的、手段，
    其生活狀況、智識程度，與本件犯罪所生之危險、損害、告訴人傷勢之輕重，及
    被告於酒後不顧大眾之行車安全而仍駕車，且於肇事後未救助傷者復行逃逸，惟
    其犯罪後尚知所悔悟並已與被害人達成和解且經宥恕，復於本院審訊時能坦承犯
    行犯後態度尚稱良好等一切情狀，分別量處如主文所示之刑及定其應執行之刑，
    以資懲儆。查被告丙○○前未曾受有期徒刑以上刑之宣告，有臺灣高等法院被告
    全國前案紀錄表附卷可稽，其因一時短於思慮致罹刑章，經此次偵審程序教訓，
    當知所警惕，諒無再犯之虞，本院復考量被告為初犯且於犯後已與甲○○、乙○○達成民事和解給付賠償，有和解書二紙在卷可稽，而被告本身現有正當之工作
    且家中尚有三名未滿八歲之稚齡子女待其養護乙節，亦有被告之吉利汽車商行員
    工職務證明書及其戶籍謄本各一份附卷可徵，堪認依被告之情狀如受刑之執行，
    將使其家庭生活陷於困難，本院因認前開對其宣告之刑，以暫不執行為適當，爰
    併宣告緩刑五年，惟緩刑期內有交專人長期輔導之必要，併諭知緩刑期內交付保
    護管束，以啟自新，並觀後效。
據上論斷，應依刑事訴訟法第二百九十九條第一項前段，刑法第一百八十五條之三、
第一百八十五條之四、第五十一條第五款、第七十四條第一款、九十三條第一項，判
決如主文。
本案經檢察官陳本良到庭執行職務。
中      華      民      國      九十一      年     四     月     四     日
              臺灣臺南地方法院交通法庭
                                          法  官  張  瑛  宗
右正本證明與原本無異。
如不服本判決，應於判決送達後十日內，向本院提出上訴狀。
                                          書記官  陳  志  德
中      華      民      國      九十一      年     四     月     四     日
附錄本案論罪科刑法條：
中華民國刑法第一百八十五條之三
服用毒品、麻醉藥品、酒類或其他相類之物，不能安全駕駛動力交通工具而駕駛者，
處一年以下有期徒刑、拘役或三萬元以下罰金。
中華民國刑法第一百八十五條之四
駕駛動力交通工具肇事，致人死傷而逃逸者，處六月以上五年以下有期徒刑。
